臺灣高雄地方法院刑事判決　　　　　 100年度審易字第3631號
公　訴　人　臺灣高雄地方法院檢察署檢察官
被　　　告　劉毓憲
上列被告因傷害案件，經檢察官提起公訴（100年度偵字第28907
號），本院判決如下：
    主  文
劉毓憲犯傷害罪，處有期徒刑參月，如易科罰金，以新臺幣壹仟
元折算壹日。扣案之鐵管壹支，沒收之。
    事  實
一、劉毓憲前與李全德時因糾紛而心生嫌隙。緣李全德於高雄市
    ○○區○○路17號經營「茂裕木材行」，並向其上游廠商惠
    聖建材有限公司訂購建材，該廠商遂於民國100年8月12日11
    時30分許（起訴書誤載為100年10月3日下午5時50分許），
    由黃協通駕駛貨車載運建材至上址，惟因卸貨引起大量灰塵
    ，引起劉毓憲不滿，劉毓憲遂前往上址「茂裕木材行」口頭
    要求正在卸貨之司機黃協通停止卸貨。經黃協通告知李全德
    上情後，李全德未停止仍自行繼續卸貨，劉毓憲見狀後益加
    憤怒，再次上前勸阻無效後，竟基於傷害人身體之犯意，轉
    身返家持其所有之鐵管1支，趁李全德與黃協通走入木材行
    背對門外之際，以該鐵管毆打李全德頭部，致其受有頭皮5
    公分裂傷、頭部外傷、多處擦傷等傷害。
二、案經李全德訴由高雄市政府警察局鼓山分局報告臺灣高雄地
    方法院檢察署檢察官偵查起訴。
    理  由
壹、程序部分：
一、按被告以外之人於審判外之陳述，雖不符刑事訴訟法第159
    條之1 至第159 條之4 之規定，而經當事人於審判程序同意
    作為證據，法院審酌該言詞陳述或書面陳述作成時之情況，
    認為適當者，亦得為證據。當事人、代理人或辯護人於法院
    調查證據時，知有第159條第1項不得為證據之情形，而未於
    言詞辯論終結前聲明異議者，視為有前項之同意。刑事訴訟
    法第159條之5定有明文。查本件被告劉毓憲於本院審判程序
    時，不否認有持鐵管毆打告訴人之事實，且於言詞辯論終結
    前，檢察官、被告均未就本判決所引用審判外之言詞或書面
    陳述聲明異議，本院審酌卷附具有傳聞證據性質之證據，其
    取得過程並無瑕疵，且告訴人李全德、黃協通於警詢指述案
    發過程之情節，亦與渠等於偵訊中經「具結」後所證述之內
    容一致，因上開2人於警詢之證述及卷附之診斷證明書，核
    與待證事實具有關聯性，且證明力非明顯過低，以之作為證
    據係屬適當，應認俱有證據能力。
二、又利用攝影器材將實體物品或可以視覺感官認知之現象，予
    以拍攝、製成之照片，係為保全拍攝時物品或現象所呈現之
    方法，於證據方法而言，具有與該物品或現象相同之效用，
    乃屬物證之一種，並非供述證據，應無傳聞法則之適用，是
    本案卷附員警至上開案發現場所拍攝之照片共計4張（偵卷
    第20頁、第21頁），依上開所述，自有證據能力，並得作為
    本案認定犯罪事實之依據。。
貳、實體部分：
一、上開事實，業據被告於本院審理時坦承確實於前揭之時間、
    地點有持鐵管毆打告訴人李全德頭部，並造成其受有頭皮5
    公分裂傷、頭部外傷、多處擦傷等傷害，此與證人即告訴人
    李全德、證人即當場載運建材之司機黃協通於警詢、偵訊中
    所證述因卸貨而造成糾紛、被告持鐵管攻擊之情節一致（偵
    卷第7頁至第9頁、第37頁至第39頁），復有卷附高雄醫學大
    學附設中和紀念醫院出具之診斷證明書1紙（偵卷第13頁）
    可佐，足認被告持鐵管傷害告訴人之事實，洵堪有據。雖被
    告辯以係因告訴人卸貨造成塵灰，讓伊眼睛刺痛，經勸阻無
    效後，才要拿鐵管制止云云。惟查被告持以攻擊告訴人之鐵
    管，約莫半個人身高之長度（參偵卷第22頁照片），且為鐵
    製圓形之管狀物，質地相當堅硬，若持以揮打、攻擊人之身
    體，以力道加上速度衡量，足可想見應會造成遭毆打者身體
    受傷之結果，此為客觀上可知之事實，被告為一理性之人，
    當無從諉而不知，再者，被告係因告訴人卸貨產生塵灰後，
    心生不滿而前往制止，苟僅為單純要求告訴人停止卸貨，實
    無須持鐵管而至，則其欲持鐵管攻擊告訴人之目的，亦灼然
    甚明；況被告與告訴人2人前於98年間即因細故而發生糾紛
    ，被告並曾於98年2月10日將汽油潑灑告訴人之身上及其住
    處騎樓，且手持打火機點燃3根香煙作勢恫嚇告訴人，上開
    事實迭經本院簡易庭判處被告拘役50日確定等情，復有本院
    98年度審簡字第1291號簡易判決1份（偵卷第45頁）在卷可
    參，可見被告與告訴人前即多有嫌隙，且怨積於心，則告訴
    人於上開時間因卸貨產生塵灰而引起被告之不滿，被告前怨
    加上今怒，其欲持鐵管毆打告訴人並致其受傷之動機，即難
    推而不論。是被告雖執前詞為辯，惟依前述，被告有主觀之
    傷害犯意應屬至明，且縱有卸貨產生塵灰之情事，此亦不足
    為阻卻違法之事由。從而，被告上開傷害之犯行，事證明確
    ，堪予認定，應依法論科。
二、核被告所為，係犯刑法第277條第1項之傷害罪。本院審酌被
    告與告訴人為鄰居關係，本應和睦相處，縱有居住環境遭受
    影響之情事發生，亦應尋求溝通、勸阻管道解決，或請相關
    主管單位加以處理，竟因告訴人卸貨產生塵灰之故，即率爾
    持鐵管前往理論並毆打告訴人致其受有上開之傷害，所為實
    有不該，且迄今未與告訴人達成和解，顯無悔意，並考量被
    告為本件犯行時，已年屆59歲、因告訴人卸貨而引起之犯罪
    動機、告訴人所受之傷勢對法益侵害之程度，及其手段、目
    的、教育程度為專科畢業、家庭經濟狀況勉持等一切情狀，
    爰量處如主文所示之刑，並諭知易科罰金之折算標準，以昭
    炯戒。至扣案之鐵管1支，為被告至其家中拿出，業據其自
    承在卷（偵卷第27頁），應為被告所有且供本件傷害犯行所
    用之物，爰依刑法第38條第1項第2款之規定，予以宣告沒收
    之。
據上論斷，應依刑事訴訟法第299條第1項前段，刑法第277條第1
項、第41條第1項前段、第38條第1項第2款，刑法施行法第1條之
1，判決如主文。
本案經檢察官陳孟皇到庭執行職務。
中    華    民    國   100    年    12    月    21    日
                  刑事第十庭    法  官  林勳煜
以上正本證明與原本無異。
如不服本判決應於收受判決後10日內向本院提出上訴書狀，並應
敘述具體理由。其未敘述上訴理由者，應於上訴期間屆滿後20日
內向本院補提理由書(均須按他造當事人之人數附繕本)「切勿逕
送上級法院」。
中    華    民    國   100    年    12    月    21    日
                                書記官  陳莉庭
附錄本判決論罪科刑法條
中華民國刑法第277條
（普通傷害罪）
傷害人之身體或健康者，處 3 年以下有期徒刑、拘役或 1 千元
以下罰金。
犯前項之罪因而致人於死者，處無期徒刑或 7 年以上有期徒刑
；致重傷者，處 3 年以上 10 年以下有期徒刑。